臺灣高等法院交通事件裁定　　　　　　 94年度交抗字第875號
抗　告　人
即受處分人　　　　新亞銂水電材料有限公司
代　表　人　　　　甲○○
上列抗告人因違反道路交通管理處罰條例案件，不服台灣桃園地
方法院，中華民國94年10月27日所為第一審裁定（94年度交聲字
第241號），提起抗告，本院裁定如下：
    主  文
抗告駁回。
    理  由
壹、原裁定以：
一、按受處分人不服第8條主管機關所為之處罰，得於接到裁決
    書之翌日起20日內，向管轄地方法院聲明異議，道路交通管
    理處罰條例第87條第1項定有明文。又按交通法庭認聲明異
    議不合法律上之程式，且無從補正者，應以裁定駁回之，道
    路交通案件處理辦法第18條前段亦有明文。再按道路交通管
    理事件統一裁罰基準及處理細則第5條規定，處理違反道路
    交通管理事件，有關文書送達之程序，依行政程序法之規定
    。而送達，於應受送達人之住居所、事務所或營業所為之。
    於應送達處所不獲會晤應受送達人時，得將文書付與有辨別
    事理能力之同居人、受僱人或應送達處所之接收郵件人員。
    送達，不能依前二條規定為之者，得將文書寄存送達地之地
    方自治或警察機關，並作送達通知書兩份，一份黏貼於應受
    送達人住居所、事務所、營業所或其就業處所門首，另一份
    交由鄰居轉交或置於該送達處所信箱或其他適當位置，以為
    送達。前項情形，由郵政機關為送達者，得將文書寄存於送
    達地之郵政機關，行政程序法第72第1項、第73條第1項及第
    74條第1項、第2項分別定有明文。次按民事訴訟文書之寄存
    送達，依民國92年2月7日修正公布、同年9月1日施行之民事
    訴訟法第138條第2項規定，自寄存之日起，經10日發生效力
    ，此因應受送達人未必能即時領取訴訟文書而知悉其內容，
    故特設此規定以保障其權益。行政程序法雖未如前述民事訴
    訟法增設第138條第2項規定，但基於保障應受送達人權益之
    同一理由，解釋上應認為有上開規定之類推適用，再予敘明
    。
二、本件異議人即受處分人新亞銂水電材料有限公司所有車牌號
    碼7696-GU號之自用小客車（原裁定誤寫為自用小客貨車）
    ，於民國（下同）93年6月3日下午2時28分許，行經台3線與
    台20線路口，因闖紅燈之違規行為，經警察機關依法所設置
    之照相器材採證後，以異議人有違反道路交通管理處罰條例
    第53條第1項規定之行為，逕予掣單舉發。嗣經異議人未按
    期提出申訴，原裁決機關乃依上開條項及違反道路交通管理
    事件統一裁罰基準表之規定，以前開車輛行經有燈光號誌管
    制之交岔路口闖紅燈之違規行為，裁處新臺幣（下同）5,40
    0元之罰鍰。
三、異議人於原審調查時並不否認其公司所有之上開車輛確有於
    前揭時、地闖紅燈之違規事實，惟對於本件違規行為裁處最
    高額罰鍰之處分認為並非合法，辯稱：本件南縣警交字第M0
    0000000號違規通知單之送達證書上之地址確屬異議人公司
    營業登記之地址無誤，但為何以寄存送達方式送達，異議人
    實屬不解，其送達程序顯有瑕疵，即本件罰鍰處分效力顯未
    產生，異議人所繳納之罰鍰顯然未有法律依據云云。經查：
  (一)本件舉發違反道路交通管理事件通知單及裁決書之送達地址
    「桃園縣八德市廣興里城仔3號之4，1樓」確為異議人新亞
    銂水電材料有限公司之營業地址等情，為異議人於聲明異議
    狀中陳述甚明，且異議人之代表人張世園於原審調查時亦坦
    承上開送達地址確為其公司之地址無誤（見原審94年6月29
    日調查筆錄）。是異議人之應受送達處所當為前開地址，應
    無違誤，合先敘明。
  (二)異議人經舉發違反道路交通管理事件之舉發單（含採證照片
    ），舉發單位係先以掛號郵寄方式送達於異議人應受送達時
    之住所即上開桃園縣八德廣興里城仔3號之4，1樓地址，因
    於送達處所無人簽收，亦無受領文書之同居人、受僱人，或
    接收郵件人員，故於93年7月2日將舉發單寄存送達於桃園縣
    八德市郵局第3支局，並作送達通知書2份，1份黏貼於應受
    送達人營業所門首，另1份置於送達處所信箱或其他適當位
    置，以為送達，此有送達證書影本1紙在卷足憑，揆諸前開
    規定，本件違規通知單確已合法送達無誤。異議人雖於原審
    調查時辯稱，本件裁決書送達的地址是伊公司的地址沒錯，
    但收件人不是伊公司的人云云。惟查，依異議人提出之聲明
    異狀所載：異議人於93年10月11日至桃監理站辦理車牌號碼
    7696-GU車輛報廢程序，然於辦理過程中，該監理站人員告
    知如欲辦理車輛報廢，尚須結清違規罰金5千4百元等語，即
    異議人於93年10月11日即已知悉本件違規之事實。再桃園監
    理站違稽D字第0930017267號函亦載明：「貴公司（即異議
    人）如對本案尚有其他疑義，請於93年12月10日洽本站開立
    裁決書並於接獲裁決書之翌日起20日內，依道路交通管理處
    罰條例第87條規定提出聲明異議等語。而本件裁決書之送達
    日期為94年4月18日，有掛號郵件收件回執1紙在卷可按。異
    議人係於94年4月25日填載異議狀，並於同年5月21日向監理
    機關聲明異議，此有該聲明異議狀及其上所蓋桃園監理站收
    文章在卷可按，是就上開異議人知悉本件違規情事及嗣後裁
    決書開立、送達等情事觀察，足認異議人確於收受本件裁決
    書後始行聲明異議，是異議人上開所辯無足採信。從而，原
    處分機關於94年4月18日依違反道路交通管理事件統一裁罰
    基準表之規定，裁處受處分人最高額罰鍰，於法尚無違誤。
    異議人以未收受前揭通知單及裁決書為由主張不得裁處最高
    額罰鍰云云，尚難認為有據，本件事證明確，違規行為應予
    認定，應依法處罰。
四、據上，原處分機關依前揭法條及違反道路交通管理事件統一
    裁罰基準及處理細則及基準表之規定，裁處異議人最高罰鍰
    ，核無違誤，本件異議人之異議為無理由，自應將其異議駁
    回。
貳、經核原裁定上開認事用法，洵無違誤。抗告意旨略以：原裁
    定採用主管機關之說詞而認定「本件違規通知通知單確已合
    法送達」顯有不妥，因就抗告人所見，並無任何足資證明黏
    貼通知乙事之事物，足以確認並無主管機關所稱有黏貼通知
    乙事云云。惟查，舉發單位係先以掛號郵寄方式送達於異議
    人應受送達時之住所即上開桃園縣八德廣興里城仔3號之4，
    1樓地址，因於送達處所無人簽收，亦無受領文書之同居人
    、受僱人，或接收郵件人員，故於93年7月2日將舉發單寄存
    送達於桃園縣八德市郵局第3支局，並作送達通知書2份，1
    份黏貼於應受送達人營業所門首，另1份置於送達處所信箱
    或其他適當位置，以為送達，此有送達證書影本1紙在卷足
    憑，是抗告人所辯，僅其個人片面之詞，無從採信。從而，
    原審裁定駁回抗告人不服原處分之聲明異議，經核並無違誤
    ，本件抗告為無理由，應予駁回。
據上論斷，應依道路交通案件處理辦法第26條，刑事訴訟法第
412條，裁定如主文。
中　　華　　民　　國　　94　　年　　11　　月　　28　　日
                  刑事第十三庭  審判長法　官  劉景星
　　　　　　　　　      　　　　  　　法  官  李春地
    　　　　　　　　　　　　　　　  　法  官  陳志洋
以上正本證明與原本無異。
不得再抗告。
                                      書記官  王韻雅
中　　華　　民　　國　　94　　年　　11　　月　　29　　日
